# Nathan Vautier

# Recherche alternance Septembre 2023 (Ingénieur génie industriel)

2 ans d'expérience en méthode ainsi qu'en maintenance industrielle, j'ai participé activement à la modification du plan de maintenance ( norme X 60-010). Quelqu'un de sociable qui s'adapte facilement, je serais un atout majeur pour votre entreprise.

### Diplômes et Formations

**BUT Génie Industriel et Maintenance IUT Cherbourg Octeville** Cherbourg-Octeville / De septembre 2021 à août 2023

Bac Général Scientifique Henri-Cornat Valognes / De septembre 2018 à juin 2021 options euro et maths expertes.

## Expériences professionnelles

**Technicien Maintenance Normandise Petfood Vire, Normandie / De juin 2022 à août 2022** 

- Diagnostique et contrôle les machines, installations et équipements
- Organise les interventions de maintenance
- Réalise les interventions de maintenance préventive et curative
- Contribue à l'amélioration continue sur le champ de la maintenance
- Horaire en 2\*8

**Technicien methode maintenance Normandise Petfood Vire, France / De septembre** 2021 à février 2023

- Définit et formalise les procédures de fabrication d'un produit
- Assure le suivi et l'optimisation du processus de fabrication

Stage 3ème CPC Cotentin La Haye Du Puits / Décembre 2017

- la conception et le développement informatique
- la gestion de parcs matériels informatiques et réseaux
- la conception et le développement de systèmes informatiques et électroniques.

#### **Compétences**

capacité à motiver les autres

Capacité à s'adapter aux changements et à l'incertitude

Capacité à communiquer efficacement des idées complexes, à la fois à l'écrit et à l'oral

Apporter un appui technique aux services qualité, maintenance, méthodes

Capacité à travailler en équipe et à collaborer avec des personnes de différents disciplines

Définir les procédés, moyens et modes opératoires

Optimise l'organisation du travail

# Compétences Spécifiques

Connaissances en conception et prototypage rapide, modélisation 3D, CAO/DAO, impression 3D, etc.

Connaissances en science, technologie, ingénierie et mathématiques (STIM)

Réaliser une opération d'assemblage / montage / ajustage

Intervenir en méthodes process

Former du personnel à des procédures et techniques



Travail en équipe

Autonome

Adaptabilité

Sociable

Rigoureux

#### Centres d'intérêt

**Travaux Pratiques** 

**Sports Collectifs** 

**Animaux** 

Écoute de Musique

Football

VTT

Jeux-Vidéos

#### Habilitation

BR

B2V

PSC 1